【裁判字號】    98,交聲,2500
【裁判日期】    980831
【裁判案由】    違反道路交通管理處罰條例聲明異議
【裁判全文】
臺灣臺北地方法院交通事件裁定        98年度交聲字第2500號
原處分機關  臺北市交通事件裁決所
異  議  人
即受處分人  甲○○
上列異議人即受處分人因違反道路交通管理處罰條例案件，對於
臺北市交通事件裁決所中華民國九十八年七月九日所為之處分（
北市裁罰字第裁二二─一ＡＤ七六二五八七號），聲明異議，本
院裁定如下：
    主  文
異議駁回。
    理  由
一、按紅實線，設於路側，用以禁止臨時停車；汽車停車時，於
    禁止臨時停車處所不得停車，道路交通標誌標線號誌設置規
    則第一百四十九條第一款第五目及道路交通安全規則第一百
    十二條第一項第一款分別定有明文；又汽車駕駛人在禁止臨
    時停車處所停車者，處新臺幣（下同）六百元以上一千二百
    元以下罰鍰；再汽車駕駛人違規停車而駕駛人不在場，並經
    以科學儀器取得證據資料證明其行為違規，當場不能或不宜
    攔截製單舉發者，得對汽車所有人逕行舉發處罰；而前揭道
    路交通管理處罰條例之處罰，受舉發違反道路交通管理事件
    之受處罰人，認為受舉發之違規行為應歸責他人者，應於舉
    發違反道路交通管理事件通知單應到案日期前，檢附相關證
    據及應歸責人相關證明文件，向處罰機關告知應歸責人，處
    罰機關應即另行通知應歸責人到案依法處理，逾期未依規定
    辦理者，仍依前揭條例各該違反條款規定處罰，復為道路交
    通管理處罰條例第五十六條第一項第一款、第七條之二第一
    項第七款、第二項第四款、第八十五條第一項所明定。此外
    ，汽車駕駛人，在禁止臨時停車處所違規停車為警舉發者，
    依違反道路交通管理事件統一裁罰基準及處理細則第四十四
    條第一項及違反道路交通管理事件統一裁罰基準表之規定，
    尚須依行為人所駕駛車輛之種類及有無在應到案日期前到案
    等二項因素決定應對行為人所處罰鍰之數額。是行為人如係
    駕駛自用一般小客車在禁止臨時停車處所違規停車而為警舉
    發，於期限內繳納罰緩或到案聽後裁決，並經主管機關調查
    後仍認定其有違規停車之行為者，依違反道路交通管理事件
    統一裁罰基準及處理細則第四十四條第一項及違反道路交通
    管理事件統一裁罰基準表之規定，應對該行為人處以九百元
    之罰鍰。
二、本件異議人即受處分人甲○○於民國九十八年五月十八日中
    午十二時八分許，將其所有車牌號碼六Ｇ—三六九○號自用
    一般小客車，停放在臺北市○○區○○路二段三九巷周邊劃
    有紅色實線表示禁止臨時停車之路段，且駕駛人不在現場，
    經臺北市停車管理工程處執勤人員當場以拍照之方式採證，
    並以前揭車輛所有人甲○○之前揭車輛有違反道路交通管理
    處罰條例第五十六條第一項第一款規定之違規行為事實，逕
    行掣單舉發。嗣將臺北市政府警察局舉發違反道路交通管理
    事件通知單送達受處分人後，受處分人隨即於九十八年五月
    十八日向原處分機關提出申請，經原處分機關之調查結果，
    認受處分人確有「在禁止臨時停車處所停車」之違規行為，
    原處分機關乃於九十八年七月九日，依首揭道路交通管理處
    罰條例第五十六條第一項第一款違反道路交通管理事件統一
    裁罰基準及處理細則第四十三條、第四十四條及違反道路交
    通管理事件統一裁罰基準表之規定，裁處受處分人九百元之
    罰鍰。
三、據受處分人之聲明異議狀意旨，固不否認於前述時間，將其
    所有前揭車輛停放在上開路段，惟辯稱：伊係住在臺北市○
    ○街五○巷一九弄七號一樓，而本件確切停車位置係於基隆
    路二段三九巷八弄與吳興街五○巷一九弄九號一樓門口之轉
    角處，亦即伊之住所旁邊。當時因伊欲倒車入車庫，惟該巷
    弄內停放很多未靠邊停好之機車，妨礙巷弄道路空間，故伊
    必須下車挪移機車始能順利將車駛進巷道，時間約花兩分鐘
    ，並非久停云云。
四、經查：
（一）本件受處分人所有前開車輛，於前述時間，停放在臺北市
      信義區○○路○段三九巷八弄與臺北市○○區○○街五○
      巷一九弄九號一樓轉角處之事實，為受處分人所不否認，
      並有採證照片一幀及臺北市停車管理工程處九十八年五月
      二十七日北市停管字第○九八三三三五三六○○號函文一
      紙附卷足參。是受處分人於前開時間在禁止臨時停車路段
      違規停車之行為，應堪認定。
（二）受處分人雖以前開情詞置辯。惟查，道路交通管理處罰條
      例第三條第九款明確指出所謂臨時停車，係指車輛因上、
      下人、客，裝卸物品，其引擎未熄火，停止時間未滿三分
      鐘，保持立即行駛之狀態。再由道路交通主管機關置禁止
      臨時停車之紅實線，並非僅止於以避免妨礙主要道路交通
      流量之順暢為其目的，主管機關更須於職權範圍內，考量
      當地地形、道路型態、交通狀況及若允許該處臨時停車是
      否將妨礙救護車、消防車等特種救援車輛之進出等因素，
      而設置適當之交通標線，以確實保障用路人往來便利與安
      全。本件受處分人所停放車輛地點既為設置紅實線處，一
      般人亦均得知悉該設有紅實線之處係表示禁止臨時停車，
      則原舉發單位之舉發並無不當，是受處分人前揭所辯，委
      無可採。
（三）綜上，本件事證明確，受處分人之違規行為堪以認定。
五、綜上所述，受處分人確有於前開時間，在禁止臨時停車路段
    即臺北市○○區○○路二段三九巷八弄與臺北市○○區○○
    街五○巷一九弄九號一樓轉角處違規停車之行為，且其於舉
    發通知單上所載之應到案日期即九十八年六月十九日前向原
    處分機關提出申訴，原處分機關依前揭道路交通管理處罰條
    例第五十六條第一項第一款、違反道路交通管理事件統一裁
    罰基準及處理細則第四十三條、第四十四條及違反道路交通
    管理事件統一裁罰基準表之規定，就其違規停車之行為裁處
    受處分人九百元罰鍰，核無違誤，本件異議為無理由，自應
    予以駁回。
據上論斷，應依道路交通案件處理辦法第十九條，裁定如主文。
中    華    民    國    98    年    8     月    31    日
                  臺灣臺北地方法院交通法庭
                      法      官  雷淑雯
以上正本證明與原本無異。
如不服本裁定，應於裁定送達後五日內向本院提出抗告狀。
                      書  記  官  胡詩唯
中    華    民    國    98    年    8     月    31    日


司法院資訊處製作；財團法人民間司法改革基金會備份。
